ACORDAO-COMPLETO-2435886

ACÓRDÃO DE RELAÇÃO

ACÓRDÃO DE RELAÇÃO 11479/2020 ATA 37/2020 - SEGUNDA CÂMARA

Acórdão 11479/2020-TCU-Segunda Câmara
Vista esta representação da empresa Vector Serviços de Atendimento Telefônico Ltda. a respeito de possíveis irregularidades no Pregão Eletrônico 845/2020, realizado pelo Serviço Federal de Processamento de Dados - Serpro (Regional São Paulo/SP - MF) , para contratação de empresa especializada em atendimento 1º nível básico e especializado para prestação de serviços à Central de Serviços Serpro, com adoção de plataforma de integração de multicanais e módulo de gestão de atendimento, com serviço de implantação da Central de Serviços e Serviço Técnico Especializado sob demanda.
Considerando que a representação atende aos requisitos de admissibilidade do art. 113, § 1º, da Lei 8.666/1993, c/c os arts. 235 e 237, inciso VII, do Regimento Interno/TCU;
considerando que a representante, em síntese, alegou que teria ocorrido erro na condução do certame, impondo a inabilitação da representante, com tratamento subjetivo e desigual entre os participantes, pelos seguintes motivos:
i) o pregoeiro teria declarado que com fundamento no item 3.6 e pelo não atendimento aos itens 2.1.1, 2.1.2, 2.5.7, 2.6.1.2, 2.6.3.18, 2.7.2.11, 2.10.10.1.2 e 2.10.29.1.3 (todos do anexo I do edital) , "a solução apresentada pela empresa Vector Serviços de Atendimento Ltda foi declarada NÃO HOMOLOGADA, por não apresentar de forma satisfatória as verificações apontadas no cenário de testes"; 
ii) a empresa Stefanini Consultoria e Assessoria em Informática S.A., contratada do Serpro como prestadora dos serviços objeto do certame, teria apresentado testes de igual funcionalidade, ou mesmo inferiores, e teria sido considerada habilitada; e
iii) não houve motivação na decisão que desclassificou a representante, que apenas indicou os itens do edital que supostamente não teriam sido atendidos, sem qualquer explanação ou comparação com o que teria ou não sido visto durante os testes realizado;
considerando que após a habilitação da empresa Stefanini Consultoria e Assessoria em Informática S.A. no certame, a representante interpôs recurso contra a decisão do pregoeiro de habilitar a referida empresa, o qual foi considerado improcedente (peça 1, p. 13) ; 
considerando que a  Secretaria de Controle Externo de Aquisições Logísticas - Selog identificou que, embora o pregoeiro não tenha inserido na Ata de Realização do Pregão Eletrônico as justificativas para a não homologação da solução da representante e para a homologação da solução apresentada pela empresa Stefanini, disponibilizou o link com os documentos referentes aos testes efetuados na prova de conceito e discorreu sobre cada ponto questionado na sua decisão quanto aos recursos apresentados;
considerando que a Selog concluiu que diante das informações prestadas pela equipe técnica do Serpro e repassadas pelo pregoeiro, cada ponto alegado pela representante foi objeto de resposta, não se podendo falar em falta de fundamentação na decisão que a desclassificou;
considerando que a equipe técnica do Serpro entendeu, em relação à prova de conceito e os testes realizados pela representante, que a "plataforma não foi configurada conforme os cenários de testes, onde não foram observadas as orientações gerais em relação à apresentação dos perfis e tampouco as demais exigências que seriam solicitadas nos dias dos testes";
considerando que, em relação às funcionalidades constantes no edital que fundamentaram a não homologação da prova de conceito da representante, a equipe técnica do Serpro apresentou resposta a cada afirmação do recurso apresentado (peça 12) , indicando a justificativa para a indicação de não atendimento e a localização da ocorrência nos vídeos gravados, incluindo as justificativas para a homologação da solução apresentada pela licitante Stefanini (peça 16, p. 3-7) ;
considerando que a Secretaria de Controle Externo de Aquisições Logísticas - Selog propôs conhecer da representação e julgá-la improcedente;
os ministros do Tribunal de Contas da União, reunidos em sessão de 2ª Câmara, ACORDAM, por unanimidade, de acordo com os pareceres emitidos nos autos e com fundamento nos arts. 235 e 237 do Regimento Interno, c/c o art. 113, § 1º, da Lei 8.666/1993, em:
a) conhecer desta representação e considerá-la improcedente;
b) indeferir o pedido de concessão de medida cautelar formulado pela representante;
c) dar ciência desta deliberação, bem como da instrução da unidade técnica, ao Serviço Federal de Processamento de Dados - Serpro (Regional São Paulo/SP - MF) e à representante; e
d) arquivar o presente processo.
1. Processo TC-Processo 034.014/2020-9 (REPRESENTAÇÃO) 
	1.1. Classe de Assunto: VI. 
	1.2. Representante: Vector Serviços de Atendimento Telefônico Ltda.
	1.3. Unidade: Serviço Federal de Processamento de Dados/Serpro (Regional São Paulo/SP/MF) .
	1.4. Relatora: ministra Ana Arraes.
	1.5. Representante do Ministério Público: não atuou.
	1.6. Unidade Técnica: Secretaria de Controle Externo de Aquisições Logísticas (Selog) .
	1.7. Representação legal: George de Castro Junior (OAB/CE 1.203) , representando Vector Serviços de Atendimento Telefônico Ltda.
	1.8. Determinações/Recomendações/Orientações: não há.

Segunda Câmara

Serviço Federal de Processamento de Dados/Serpro (Regional São Paulo/SP/MF).

ANA ARRAES

George de Castro Junior (OAB/CE 1.203), representando Vector Serviços de Atendimento Telefônico Ltda.

Não atuou.

REPRESENTAÇÃO (REPR)

Secretaria de Controle Externo de Aquisições Logísticas (Selog).